
<!DOCTYPE html PUBLIC "-//W3C//DTD XHTML 1.0 Transitional//EN"
"http://www.w3.org/TR/xhtml1/DTD/xhtml1-transitional.dtd">
<html lang="en-GB" xml:lang="en-GB" xmlns="http://www.w3.org/1999/xhtml">
  <head>
    <meta http-equiv="content-type" content="text/html; charset=utf-8"/>
    <title>agreement</title>
    <link rel="root" href="https://universaldependencies.org/"/> <!-- for JS -->
    <link rel="stylesheet" href="https://maxcdn.bootstrapcdn.com/font-awesome/4.4.0/css/font-awesome.min.css">
    <link rel="stylesheet" type="text/css" href="https://universaldependencies.org/css/jquery-ui-redmond.css"/>
<!--    <link rel="stylesheet" type="text/css" href="https://universaldependencies.org/css/styleh.css"/>-->
    <link rel="stylesheet" type="text/css" href="https://universaldependencies.org/css/style-vis.css"/>
    <link rel="stylesheet" type="text/css" href="https://universaldependencies.org/css/hint.css"/>
    <script type="text/javascript" src="https://universaldependencies.org/lib/ext/head.load.min.js"></script>
    <script type="text/javascript" src="https://universaldependencies.org/lib/ext/jquery.timeago.js"></script>
    <script src="https://cdnjs.cloudflare.com/ajax/libs/anchor-js/3.2.2/anchor.min.js"></script>
    <script>document.addEventListener("DOMContentLoaded", function(event) {anchors.add();});</script>
    <!-- Set up this custom Google search at https://cse.google.com/cse/business/settings?cx=001145188882102106025:dl1mehhcgbo -->
    <script>
      (function() {
        var cx = '001145188882102106025:dl1mehhcgbo';
        var gcse = document.createElement('script');
        gcse.type = 'text/javascript';
        gcse.async = true;
        gcse.src = 'https://cse.google.com/cse.js?cx=' + cx;
        var s = document.getElementsByTagName('script')[0];
        s.parentNode.insertBefore(gcse, s);
      })();
    </script>
      <!-- Set up image show on click -->
    <script src="//ajax.googleapis.com/ajax/libs/jquery/1.9.1/jquery.min.js"></script>
    <script>
        $(document).ready(function(){
            $('#show_image9').on("click", function(){
             var x = document.getElementById("show_image9div");
           if (x.style.display === "none") {
              x.style.display = "block";
          } else {
            x.style.display = "none";
            }
        });
    });
    </script>
    <script>
        $(document).ready(function(){
            $('#show_collate9').on("click", function(){
             var x = document.getElementById("my_images9");
           if (x.style.display === "none") {
              x.style.display = "block";
          } else {
            x.style.display = "none";
            }
        });
    });
    </script>

       <script>
        $(document).ready(function(){
            $('#show_image5').on("click", function(){
             var x = document.getElementById("show_image5div");
           if (x.style.display === "none") {
              x.style.display = "block";
          } else {
            x.style.display = "none";
            }
        });
    });
    </script>
    <script>
        $(document).ready(function(){
            $('#show_collate5').on("click", function(){
             var x = document.getElementById("my_images5");
           if (x.style.display === "none") {
              x.style.display = "block";
          } else {
            x.style.display = "none";
            }
        });
    });
    </script>
    <script>
        $(document).ready(function(){
            $('#show_summary9').on("click", function(){
             var x = document.getElementById("summary9");
           if (x.style.display === "none") {
              x.style.display = "block";
          } else {
            x.style.display = "none";
            }
        });
    });
    </script>
    <script>
        $(document).ready(function(){
            $('#show_summary5').on("click", function(){
             var x = document.getElementById("summary5");
           if (x.style.display === "none") {
              x.style.display = "block";
          } else {
            x.style.display = "none";
            }
        });
    });
    </script>

<!--     <link rel="shortcut icon" href="favicon.ico"/> -->

<link href='http://fonts.googleapis.com/css?family=Roboto+Slab:400,700,300,100' rel='stylesheet' type='text/css'>

<meta charset="UTF-8">
<meta name="viewport" content="initial-scale=1">

<script type="text/javascript">
  function toggle(id) {
    element = document.getElementById(id);
    if (element.style.display != 'block') element.style.display = 'block';
    else if (element.style.display == 'block') element.style.display = 'none';
  }
</script>

<style type="text/css">
span.displaynone { display: none; }
</style>


<link rel="stylesheet" type="text/css" href="../../main.css">

  </head>
  <body>
    <div id="main" class="center">
            

      <div id="content">
	<noscript>
	  <div id="noscript">
	    It appears that you have Javascript disabled.
	    Please consider enabling Javascript for this page to see the visualizations.
	  </div>
	</noscript>
<ul class="nav"><li class="nav"><a class="active" href="../../index.html">Home</a></li><li class="nav"><a href="../../introduction.html">Usage</a></li><li class="nav"><a href="../../about.html">About Us</a></li></ul><br> <a href="Tense.html">Back to Tense information</a><br><h1> Examples of word types for  each Tense value : </h1><p> The word types shown below are ordered by token frequency in the treebank.<table><col><colgroup span="3"></colgroup><tr><th rowspan="2" style="text-align:center">Lemma</th><th rowspan="2" style="text-align:center"> Morphosyntactic <br> Attributes</th><th colspan="3	scope="colgroup" " style="text-align:center">Tense</th></tr><tr><th scope="col"> Past </th><th scope="col"> NA </th><th scope="col"> Pres </th></tr><tr><td> saama </td><td> 3;Ind;Sing </td><td> sai </td><td> - </td> <td> saab </td></tr><tr><td> saama </td><td> 2;Imp;Plur </td><td> - </td> <td> - </td> <td> saage </td></tr><tr><td> saama </td><td> Ind </td><td> saanud </td><td> - </td> <td> saa </td></tr><tr><td> saama </td><td>  </td><td> saanud </td><td> saada </td><td> - </td> </tr><tr><td> saama </td><td> 2;Ind;Sing </td><td> said </td><td> - </td> <td> saad </td></tr><tr><td> saama </td><td> Ill </td><td> - </td> <td> saama </td><td> - </td> </tr><tr><td> saama </td><td> Cnd </td><td> saanuks </td><td> - </td> <td> saaks </td></tr><tr><td> saama </td><td> 3;Ind;Plur </td><td> said </td><td> - </td> <td> saavad </td></tr><tr><td> saama </td><td> 1;Ind;Plur </td><td> saime </td><td> - </td> <td> saame </td></tr><tr><td> saama </td><td> Abe </td><td> - </td> <td> saamata </td><td> - </td> </tr><tr><td> saama </td><td> 1;Ind;Sing </td><td> sain </td><td> - </td> <td> saan </td></tr><tr><td> saama </td><td> 2;Ind;Plur </td><td> saite </td><td> - </td> <td> saate </td></tr><tr><td> saama </td><td> 3;Cnd;Plur </td><td> - </td> <td> - </td> <td> saaksid </td></tr><tr><td> saama </td><td> 1;Cnd;Sing </td><td> - </td> <td> - </td> <td> saaksin </td></tr><tr><td> saama </td><td> Ine </td><td> - </td> <td> saamas </td><td> - </td> </tr><tr><td> saama </td><td> 1;Cnd;Plur </td><td> - </td> <td> - </td> <td> saaksime </td></tr><tr><td> saama </td><td> 3;Imp;Plur </td><td> - </td> <td> - </td> <td> saagu </td></tr><tr><td> olema </td><td> 3;Ind;Sing </td><td> oli </td><td> - </td> <td> on </td></tr><tr><td> olema </td><td> Cnd </td><td> olnuks </td><td> - </td> <td> oleks </td></tr><tr><td> olema </td><td> 3;Ind;Plur </td><td> olid </td><td> - </td> <td> on </td></tr><tr><td> olema </td><td> Ind </td><td> polnud </td><td> - </td> <td> pole </td></tr><tr><td> olema </td><td> Ine </td><td> - </td> <td> olemas </td><td> - </td> </tr><tr><td> olema </td><td>  </td><td> olnud </td><td> olla </td><td> - </td> </tr><tr><td> olema </td><td> 2;Imp;Sing </td><td> - </td> <td> - </td> <td> ole </td></tr><tr><td> olema </td><td> Qot </td><td> - </td> <td> - </td> <td> olevat </td></tr><tr><td> olema </td><td> 1;Ind;Sing </td><td> olin </td><td> - </td> <td> olen </td></tr><tr><td> olema </td><td> 2;Ind;Plur </td><td> - </td> <td> - </td> <td> olete </td></tr><tr><td> olema </td><td> 3;Imp;Plur </td><td> - </td> <td> - </td> <td> olgu </td></tr><tr><td> olema </td><td> 1;Ind;Plur </td><td> olime </td><td> - </td> <td> olemegi </td></tr><tr><td> olema </td><td> Imp;Sing </td><td> - </td> <td> - </td> <td> olgu </td></tr><tr><td> olema </td><td> 3;Cnd;Plur </td><td> - </td> <td> - </td> <td> oleksid </td></tr><tr><td> olema </td><td> 2;Ind;Sing </td><td> olidki </td><td> - </td> <td> oled </td></tr><tr><td> olema </td><td> Ill </td><td> - </td> <td> olema </td><td> - </td> </tr><tr><td> olema </td><td> Abe </td><td> - </td> <td> olemata </td><td> - </td> </tr><tr><td> olema </td><td> 2;Imp;Plur </td><td> - </td> <td> - </td> <td> olge </td></tr><tr><td> tegema </td><td> 1;Ind;Sing </td><td> tegin </td><td> - </td> <td> teengi </td></tr><tr><td> tegema </td><td> 2;Ind;Sing </td><td> tegid </td><td> - </td> <td> teed </td></tr><tr><td> tegema </td><td> 1;Ind;Plur </td><td> tegime </td><td> - </td> <td> teeme </td></tr><tr><td> tegema </td><td>  </td><td> tehtud </td><td> teha </td><td> - </td> </tr><tr><td> tegema </td><td> 3;Ind;Sing </td><td> tegi </td><td> - </td> <td> teeb </td></tr><tr><td> tegema </td><td> 2;Imp;Sing </td><td> - </td> <td> - </td> <td> tee </td></tr><tr><td> tegema </td><td> Ill </td><td> - </td> <td> tegema </td><td> - </td> </tr><tr><td> tegema </td><td> 2;Ind;Plur </td><td> tegite </td><td> - </td> <td> teete </td></tr><tr><td> tegema </td><td> Ind </td><td> tehti </td><td> - </td> <td> tehakse </td></tr><tr><td> tegema </td><td> Cnd </td><td> - </td> <td> - </td> <td> teeks </td></tr><tr><td> tegema </td><td> 3;Ind;Plur </td><td> tegid </td><td> - </td> <td> teevad </td></tr><tr><td> tegema </td><td> Ine </td><td> - </td> <td> tegemas </td><td> - </td> </tr><tr><td> tegema </td><td> 2;Imp;Plur </td><td> - </td> <td> - </td> <td> tehke </td></tr><tr><td> tegema </td><td> Abe </td><td> - </td> <td> tegemata </td><td> - </td> </tr><tr><td> tegema </td><td> Ela </td><td> - </td> <td> tegemast </td><td> - </td> </tr><tr><td> tegema </td><td> 1;Cnd;Plur </td><td> - </td> <td> - </td> <td> teeksime </td></tr><tr><td> tegema </td><td> Imp </td><td> - </td> <td> - </td> <td> tehtagu </td></tr><tr><td> tegema </td><td> 3;Imp;Plur </td><td> - </td> <td> - </td> <td> tehku </td></tr><tr><td> tegema </td><td> 3;Cnd;Plur </td><td> - </td> <td> - </td> <td> teeksid </td></tr><tr><td> tulema </td><td> Cnd </td><td> tulnuks </td><td> - </td> <td> tuleks </td></tr><tr><td> tulema </td><td> Abe </td><td> - </td> <td> tulemata </td><td> - </td> </tr><tr><td> tulema </td><td>  </td><td> tulnud </td><td> tulla </td><td> - </td> </tr><tr><td> tulema </td><td> 1;Imp;Plur </td><td> - </td> <td> - </td> <td> tulgem </td></tr><tr><td> tulema </td><td> 3;Ind;Sing </td><td> tuli </td><td> - </td> <td> tuleb </td></tr><tr><td> tulema </td><td> Ill </td><td> - </td> <td> tulema </td><td> - </td> </tr><tr><td> tulema </td><td> Ind </td><td> tulnud </td><td> - </td> <td> tule </td></tr><tr><td> tulema </td><td> 3;Ind;Plur </td><td> tulid </td><td> - </td> <td> tulevad </td></tr><tr><td> tulema </td><td> 1;Ind;Plur </td><td> tulime </td><td> - </td> <td> tuleme </td></tr><tr><td> tulema </td><td> 1;Ind;Sing </td><td> tulin </td><td> - </td> <td> tulen </td></tr><tr><td> tulema </td><td> 2;Imp;Sing </td><td> - </td> <td> - </td> <td> tule </td></tr><tr><td> tulema </td><td> 2;Ind;Sing </td><td> tulid </td><td> - </td> <td> tuled </td></tr><tr><td> tulema </td><td> 2;Imp;Plur </td><td> - </td> <td> - </td> <td> tulge </td></tr><tr><td> tulema </td><td> 1;Cnd;Sing </td><td> - </td> <td> - </td> <td> tuleksin </td></tr><tr><td> tulema </td><td> Ine </td><td> - </td> <td> tulemas </td><td> - </td> </tr><tr><td> tulema </td><td> Qot </td><td> - </td> <td> - </td> <td> tulevat </td></tr><tr><td> tulema </td><td> Ela </td><td> - </td> <td> tulemast </td><td> - </td> </tr><tr><td> tulema </td><td> 3;Cnd;Plur </td><td> - </td> <td> - </td> <td> tuleksid </td></tr><tr><td> tulema </td><td> 2;Ind;Plur </td><td> - </td> <td> - </td> <td> tulete </td></tr><tr><td> ütlema </td><td> Ind </td><td> öeldi </td><td> - </td> <td> öeldakse </td></tr><tr><td> ütlema </td><td> 3;Imp;Plur </td><td> - </td> <td> - </td> <td> öelgu </td></tr><tr><td> ütlema </td><td> 3;Ind;Sing </td><td> ütles </td><td> - </td> <td> ütleb </td></tr><tr><td> ütlema </td><td> 1;Ind;Sing </td><td> ütlesingi </td><td> - </td> <td> ütlen </td></tr><tr><td> ütlema </td><td>  </td><td> öelnud </td><td> öelda </td><td> - </td> </tr><tr><td> ütlema </td><td> 2;Ind;Sing </td><td> ütlesid </td><td> - </td> <td> ütled </td></tr><tr><td> ütlema </td><td> 2;Imp;Plur </td><td> - </td> <td> - </td> <td> öelge </td></tr><tr><td> ütlema </td><td> Cnd </td><td> - </td> <td> - </td> <td> ütleks </td></tr><tr><td> ütlema </td><td> 3;Ind;Plur </td><td> ütlesid </td><td> - </td> <td> ütlevad </td></tr><tr><td> ütlema </td><td> 2;Imp;Sing </td><td> - </td> <td> - </td> <td> ütle </td></tr><tr><td> ütlema </td><td> Ill </td><td> - </td> <td> ütlema </td><td> - </td> </tr><tr><td> ütlema </td><td> 1;Ind;Plur </td><td> - </td> <td> - </td> <td> ütleme </td></tr><tr><td> ütlema </td><td> 1;Cnd;Sing </td><td> - </td> <td> - </td> <td> ütleksin </td></tr><tr><td> ütlema </td><td> 2;Ind;Plur </td><td> ütlesite </td><td> - </td> <td> - </td> </tr><tr><td> ütlema </td><td> Qot </td><td> - </td> <td> - </td> <td> öeldavat </td></tr><tr><td> minema </td><td>  </td><td> läinud </td><td> minna </td><td> - </td> </tr><tr><td> minema </td><td> 3;Ind;Sing </td><td> läks </td><td> - </td> <td> läheb </td></tr><tr><td> minema </td><td> Ill </td><td> - </td> <td> minema </td><td> - </td> </tr><tr><td> minema </td><td> 1;Ind;Sing </td><td> läksin </td><td> - </td> <td> lähen </td></tr><tr><td> minema </td><td> 2;Ind;Sing </td><td> läksid </td><td> - </td> <td> lähed </td></tr><tr><td> minema </td><td> 3;Ind;Plur </td><td> läksid </td><td> - </td> <td> lähevad </td></tr><tr><td> minema </td><td> 2;Imp;Sing </td><td> - </td> <td> - </td> <td> mine </td></tr><tr><td> minema </td><td> Ind </td><td> mindi </td><td> - </td> <td> minnakse </td></tr><tr><td> minema </td><td> 2;Imp;Plur </td><td> - </td> <td> - </td> <td> minge </td></tr><tr><td> minema </td><td> 1;Ind;Plur </td><td> läksime </td><td> - </td> <td> lähmegi </td></tr><tr><td> minema </td><td> 2;Ind;Plur </td><td> läksite </td><td> - </td> <td> lähete </td></tr><tr><td> minema </td><td> Cnd </td><td> - </td> <td> - </td> <td> läheks </td></tr><tr><td> minema </td><td> All </td><td> - </td> <td> minema </td><td> - </td> </tr><tr><td> minema </td><td> Abe </td><td> - </td> <td> minemata </td><td> - </td> </tr><tr><td> minema </td><td> Ine </td><td> - </td> <td> minemas </td><td> - </td> </tr><tr><td> võtma </td><td>  </td><td> võtnud </td><td> võtta </td><td> - </td> </tr><tr><td> võtma </td><td> 3;Ind;Plur </td><td> võtsid </td><td> - </td> <td> võtavad </td></tr><tr><td> võtma </td><td> Ill </td><td> - </td> <td> võtma </td><td> - </td> </tr><tr><td> võtma </td><td> Ind </td><td> võeti </td><td> - </td> <td> võetakse </td></tr><tr><td> võtma </td><td> 3;Ind;Sing </td><td> võttis </td><td> - </td> <td> võtab </td></tr><tr><td> võtma </td><td> 1;Ind;Sing </td><td> võtsin </td><td> - </td> <td> võtan </td></tr><tr><td> võtma </td><td> 2;Imp;Sing </td><td> - </td> <td> - </td> <td> võta </td></tr><tr><td> võtma </td><td> 1;Ind;Plur </td><td> võtsime </td><td> - </td> <td> võtame </td></tr><tr><td> võtma </td><td> 1;Imp;Plur </td><td> - </td> <td> - </td> <td> võtkem </td></tr><tr><td> võtma </td><td> 2;Ind;Sing </td><td> võtsid </td><td> - </td> <td> võtad </td></tr><tr><td> võtma </td><td> 2;Imp;Plur </td><td> - </td> <td> - </td> <td> võtke </td></tr><tr><td> võtma </td><td> Cnd </td><td> - </td> <td> - </td> <td> võtaks </td></tr><tr><td> võtma </td><td> Ine </td><td> - </td> <td> võtmas </td><td> - </td> </tr><tr><td> võtma </td><td> 1;Cnd;Sing </td><td> - </td> <td> - </td> <td> võtaksin </td></tr><tr><td> võtma </td><td> Abe </td><td> - </td> <td> võtmata </td><td> - </td> </tr><tr><td> võtma </td><td> Ela </td><td> - </td> <td> võtmast </td><td> - </td> </tr><tr><td> võtma </td><td> Imp </td><td> - </td> <td> - </td> <td> võetagu </td></tr><tr><td> jääma </td><td>  </td><td> jäänud </td><td> jääda </td><td> - </td> </tr><tr><td> jääma </td><td> 3;Ind;Sing </td><td> jäi </td><td> - </td> <td> jääb </td></tr><tr><td> jääma </td><td> 3;Ind;Plur </td><td> jäid </td><td> - </td> <td> jäävad </td></tr><tr><td> jääma </td><td> Ind </td><td> jäänud </td><td> - </td> <td> jää </td></tr><tr><td> jääma </td><td> 1;Ind;Plur </td><td> jäime </td><td> - </td> <td> jääme </td></tr><tr><td> jääma </td><td> 1;Ind;Sing </td><td> jäin </td><td> - </td> <td> jään </td></tr><tr><td> jääma </td><td> 2;Ind;Sing </td><td> jäid </td><td> - </td> <td> - </td> </tr><tr><td> jääma </td><td> Cnd </td><td> - </td> <td> - </td> <td> jääks </td></tr><tr><td> jääma </td><td> 3;Imp;Plur </td><td> - </td> <td> - </td> <td> jäägu </td></tr><tr><td> jääma </td><td> Ill </td><td> - </td> <td> jääma </td><td> - </td> </tr><tr><td> jääma </td><td> 3;Cnd;Plur </td><td> - </td> <td> - </td> <td> jääksid </td></tr><tr><td> jääma </td><td> 1;Cnd;Plur </td><td> - </td> <td> - </td> <td> jääksime </td></tr><tr><td> jääma </td><td> Imp;Sing </td><td> - </td> <td> - </td> <td> jäägu </td></tr><tr><td> hakkama </td><td> 3;Ind;Plur </td><td> hakkasid </td><td> - </td> <td> hakkavad </td></tr><tr><td> hakkama </td><td>  </td><td> hakanud </td><td> hakata </td><td> - </td> </tr><tr><td> hakkama </td><td> 3;Ind;Sing </td><td> hakkas </td><td> - </td> <td> hakkab </td></tr><tr><td> hakkama </td><td> Ill </td><td> - </td> <td> hakkama </td><td> - </td> </tr><tr><td> hakkama </td><td> Ind </td><td> hakati </td><td> - </td> <td> hakatakse </td></tr><tr><td> hakkama </td><td> 1;Ind;Plur </td><td> hakkasime </td><td> - </td> <td> hakkame </td></tr><tr><td> hakkama </td><td> 2;Ind;Sing </td><td> - </td> <td> - </td> <td> hakkad </td></tr><tr><td> hakkama </td><td> Cnd </td><td> - </td> <td> - </td> <td> hakkaks </td></tr><tr><td> hakkama </td><td> 1;Ind;Sing </td><td> hakkasin </td><td> - </td> <td> hakkan </td></tr><tr><td> hakkama </td><td> 2;Ind;Plur </td><td> - </td> <td> - </td> <td> hakkate </td></tr><tr><td> hakkama </td><td> 1;Cnd;Sing </td><td> - </td> <td> - </td> <td> hakkaksin </td></tr><tr><td> hakkama </td><td> 2;Imp;Sing </td><td> - </td> <td> - </td> <td> hakka </td></tr><tr><td> hakkama </td><td> 2;Cnd;Sing </td><td> - </td> <td> - </td> <td> hakkaksid </td></tr><tr><td> andma </td><td> 3;Ind;Plur </td><td> andsid </td><td> - </td> <td> annavad </td></tr><tr><td> andma </td><td>  </td><td> andnud </td><td> anda </td><td> - </td> </tr><tr><td> andma </td><td> 3;Ind;Sing </td><td> andis </td><td> - </td> <td> annab </td></tr><tr><td> andma </td><td> Ind </td><td> anti </td><td> - </td> <td> anna </td></tr><tr><td> andma </td><td> 2;Imp;Sing </td><td> - </td> <td> - </td> <td> anna </td></tr><tr><td> andma </td><td> Ill </td><td> - </td> <td> andma </td><td> - </td> </tr><tr><td> andma </td><td> 1;Ind;Plur </td><td> - </td> <td> - </td> <td> anname </td></tr><tr><td> andma </td><td> 1;Ind;Sing </td><td> andsin </td><td> - </td> <td> annan </td></tr><tr><td> andma </td><td> Cnd </td><td> - </td> <td> - </td> <td> annaks </td></tr><tr><td> andma </td><td> 2;Ind;Plur </td><td> - </td> <td> - </td> <td> annate </td></tr><tr><td> andma </td><td> 3;Imp;Plur </td><td> - </td> <td> - </td> <td> andku </td></tr><tr><td> andma </td><td> Ine </td><td> - </td> <td> andmas </td><td> - </td> </tr><tr><td> andma </td><td> 1;Imp;Plur </td><td> - </td> <td> - </td> <td> andkem </td></tr><tr><td> andma </td><td> 3;Cnd;Plur </td><td> - </td> <td> - </td> <td> annaksid </td></tr><tr><td> andma </td><td> 2;Imp;Plur </td><td> - </td> <td> - </td> <td> andke </td></tr><tr><td> teadma </td><td> 2;Ind;Sing </td><td> - </td> <td> - </td> <td> tead </td></tr><tr><td> teadma </td><td>  </td><td> - </td> <td> teada </td><td> - </td> </tr><tr><td> teadma </td><td> Ind </td><td> teadnud </td><td> - </td> <td> teagi </td></tr><tr><td> teadma </td><td> 3;Ind;Plur </td><td> teadsid </td><td> - </td> <td> teavad </td></tr><tr><td> teadma </td><td> 1;Ind;Plur </td><td> teadsime </td><td> - </td> <td> teame </td></tr><tr><td> teadma </td><td> 1;Ind;Sing </td><td> teadsin </td><td> - </td> <td> tean </td></tr><tr><td> teadma </td><td> Ill </td><td> - </td> <td> teadma </td><td> - </td> </tr><tr><td> teadma </td><td> 3;Ind;Sing </td><td> teadis </td><td> - </td> <td> teab </td></tr><tr><td> teadma </td><td> Abe </td><td> - </td> <td> teadmata </td><td> - </td> </tr><tr><td> teadma </td><td> 2;Ind;Plur </td><td> teadsite </td><td> - </td> <td> teate </td></tr><tr><td> teadma </td><td> 2;Imp;Sing </td><td> - </td> <td> - </td> <td> tea </td></tr><tr><td> teadma </td><td> Qot </td><td> - </td> <td> - </td> <td> teadvat </td></tr><tr><td> teadma </td><td> Cnd </td><td> - </td> <td> - </td> <td> teaks </td></tr><tr><td> teadma </td><td> 1;Cnd;Sing </td><td> - </td> <td> - </td> <td> teaksin </td></tr><tr><td> teadma </td><td> 1;Imp;Plur </td><td> - </td> <td> - </td> <td> teadkem </td></tr><tr><td> nägema </td><td>  </td><td> näinud </td><td> näha </td><td> - </td> </tr><tr><td> nägema </td><td> 3;Ind;Sing </td><td> nägi </td><td> - </td> <td> näeb </td></tr><tr><td> nägema </td><td> 1;Ind;Plur </td><td> nägime </td><td> - </td> <td> näeme </td></tr><tr><td> nägema </td><td> 1;Ind;Sing </td><td> nägin </td><td> - </td> <td> näen </td></tr><tr><td> nägema </td><td> Ind </td><td> näinud </td><td> - </td> <td> näe </td></tr><tr><td> nägema </td><td> 1;Cnd;Sing </td><td> - </td> <td> - </td> <td> näeksin </td></tr><tr><td> nägema </td><td> 2;Imp;Sing </td><td> - </td> <td> - </td> <td> näe </td></tr><tr><td> nägema </td><td> Ill </td><td> - </td> <td> nägema </td><td> - </td> </tr><tr><td> nägema </td><td> 2;Ind;Sing </td><td> nägid </td><td> - </td> <td> näed </td></tr><tr><td> nägema </td><td> 3;Ind;Plur </td><td> nägid </td><td> - </td> <td> näevad </td></tr><tr><td> nägema </td><td> 2;Ind;Plur </td><td> nägite </td><td> - </td> <td> näete </td></tr><tr><td> nägema </td><td> Cnd </td><td> - </td> <td> - </td> <td> näeks </td></tr><tr><td> nägema </td><td> 3;Cnd;Plur </td><td> - </td> <td> - </td> <td> näeksid </td></tr><tr><td> nägema </td><td> Abe </td><td> - </td> <td> nägemata </td><td> - </td> </tr><tr><td> nägema </td><td> 2;Cnd;Plur </td><td> - </td> <td> - </td> <td> näeksite </td></tr><tr><td> nägema </td><td> 2;Cnd;Sing </td><td> - </td> <td> - </td> <td> näeksid </td></tr><tr><td> leidma </td><td> 1;Ind;Plur </td><td> leidsime </td><td> - </td> <td> leiame </td></tr><tr><td> leidma </td><td> 3;Ind;Sing </td><td> leidis </td><td> - </td> <td> leiab </td></tr><tr><td> leidma </td><td> Ind </td><td> leiti </td><td> - </td> <td> leia </td></tr><tr><td> leidma </td><td>  </td><td> leidnud </td><td> leida </td><td> - </td> </tr><tr><td> leidma </td><td> 3;Ind;Plur </td><td> leidsid </td><td> - </td> <td> leiavad </td></tr><tr><td> leidma </td><td> 3;Cnd;Plur </td><td> - </td> <td> - </td> <td> leiaksid </td></tr><tr><td> leidma </td><td> Ill </td><td> - </td> <td> leidma </td><td> - </td> </tr><tr><td> leidma </td><td> 1;Ind;Sing </td><td> leidsin </td><td> - </td> <td> leian </td></tr><tr><td> leidma </td><td> Cnd </td><td> - </td> <td> - </td> <td> leiaks </td></tr><tr><td> leidma </td><td> Abe </td><td> - </td> <td> leidmata </td><td> - </td> </tr><tr><td> leidma </td><td> 2;Ind;Plur </td><td> - </td> <td> - </td> <td> leiate </td></tr><tr><td> leidma </td><td> 2;Ind;Sing </td><td> leidsid </td><td> - </td> <td> leiad </td></tr><tr><td> leidma </td><td> Tra </td><td> - </td> <td> leidmaks </td><td> - </td> </tr><tr><td> pidama </td><td> 1;Ind;Plur </td><td> pidasime </td><td> - </td> <td> peame </td></tr><tr><td> pidama </td><td> 3;Ind;Sing </td><td> pidas </td><td> - </td> <td> peab </td></tr><tr><td> pidama </td><td> 3;Ind;Plur </td><td> pidasid </td><td> - </td> <td> peavad </td></tr><tr><td> pidama </td><td>  </td><td> pidanud </td><td> pidada </td><td> - </td> </tr><tr><td> pidama </td><td> Ind </td><td> peeti </td><td> - </td> <td> peetakse </td></tr><tr><td> pidama </td><td> 2;Imp;Sing </td><td> - </td> <td> - </td> <td> pea </td></tr><tr><td> pidama </td><td> 2;Ind;Plur </td><td> - </td> <td> - </td> <td> peate </td></tr><tr><td> pidama </td><td> Ill </td><td> - </td> <td> pidama </td><td> - </td> </tr><tr><td> pidama </td><td> 1;Ind;Sing </td><td> pidasin </td><td> - </td> <td> pean </td></tr><tr><td> pidama </td><td> Cnd </td><td> - </td> <td> - </td> <td> peaks </td></tr><tr><td> pidama </td><td> 2;Imp;Plur </td><td> - </td> <td> - </td> <td> pidage </td></tr><tr><td> pidama </td><td> Abe </td><td> - </td> <td> pidamata </td><td> - </td> </tr><tr><td> pidama </td><td> Ela </td><td> - </td> <td> pidamast </td><td> - </td> </tr><tr><td> pidama </td><td> 2;Ind;Sing </td><td> - </td> <td> - </td> <td> pead </td></tr><tr><td> tahtma </td><td> Cnd </td><td> tahtnuks </td><td> - </td> <td> tahaks </td></tr><tr><td> tahtma </td><td> 3;Ind;Sing </td><td> tahtis </td><td> - </td> <td> tahab </td></tr><tr><td> tahtma </td><td> 1;Cnd;Sing </td><td> - </td> <td> - </td> <td> tahaksin </td></tr><tr><td> tahtma </td><td>  </td><td> tahtnud </td><td> tahta </td><td> - </td> </tr><tr><td> tahtma </td><td> Ind </td><td> tahtnud </td><td> - </td> <td> taha </td></tr><tr><td> tahtma </td><td> 1;Ind;Sing </td><td> tahtsin </td><td> - </td> <td> tahan </td></tr><tr><td> tahtma </td><td> 2;Cnd;Plur </td><td> - </td> <td> - </td> <td> tahaksite </td></tr><tr><td> tahtma </td><td> 3;Ind;Plur </td><td> tahtsid </td><td> - </td> <td> tahavad </td></tr><tr><td> tahtma </td><td> 2;Ind;Sing </td><td> - </td> <td> - </td> <td> tahad </td></tr><tr><td> tahtma </td><td> 1;Ind;Plur </td><td> tahtsime </td><td> - </td> <td> tahame </td></tr><tr><td> tahtma </td><td> 2;Ind;Plur </td><td> tahtsite </td><td> - </td> <td> tahate </td></tr><tr><td> tahtma </td><td> 3;Cnd;Plur </td><td> - </td> <td> - </td> <td> tahaksid </td></tr><tr><td> tahtma </td><td> 1;Cnd;Plur </td><td> - </td> <td> - </td> <td> tahaksime </td></tr><tr><td> tahtma </td><td> Abe </td><td> - </td> <td> tahtmata </td><td> - </td> </tr><tr><td> rääkima </td><td> 3;Ind;Plur </td><td> rääkisid </td><td> - </td> <td> räägivad </td></tr><tr><td> rääkima </td><td>  </td><td> rääkinud </td><td> rääkida </td><td> - </td> </tr><tr><td> rääkima </td><td> 1;Ind;Sing </td><td> rääkisin </td><td> - </td> <td> räägin </td></tr><tr><td> rääkima </td><td> 3;Ind;Sing </td><td> rääkis </td><td> - </td> <td> räägib </td></tr><tr><td> rääkima </td><td> Ind </td><td> rääkinud </td><td> - </td> <td> räägitakse </td></tr><tr><td> rääkima </td><td> Ill </td><td> - </td> <td> rääkima </td><td> - </td> </tr><tr><td> rääkima </td><td> Abe </td><td> - </td> <td> rääkimata </td><td> - </td> </tr><tr><td> rääkima </td><td> 1;Ind;Plur </td><td> rääkisime </td><td> - </td> <td> räägime </td></tr><tr><td> rääkima </td><td> Qot </td><td> - </td> <td> - </td> <td> räägitavat </td></tr><tr><td> rääkima </td><td> 2;Ind;Sing </td><td> rääkisid </td><td> - </td> <td> räägid </td></tr><tr><td> rääkima </td><td> 2;Imp;Plur </td><td> - </td> <td> - </td> <td> rääkige </td></tr><tr><td> rääkima </td><td> Cnd </td><td> rääkinuks </td><td> - </td> <td> räägitaks </td></tr><tr><td> rääkima </td><td> 2;Ind;Plur </td><td> - </td> <td> - </td> <td> räägite </td></tr><tr><td> rääkima </td><td> Tra </td><td> - </td> <td> rääkimaks </td><td> - </td> </tr><tr><td> rääkima </td><td> Imp </td><td> - </td> <td> - </td> <td> räägitagu </td></tr><tr><td> rääkima </td><td> 3;Cnd;Plur </td><td> - </td> <td> - </td> <td> räägiksid </td></tr><tr><td> panema </td><td>  </td><td> pannud </td><td> pannes </td><td> - </td> </tr><tr><td> panema </td><td> 3;Ind;Plur </td><td> panid </td><td> - </td> <td> panevad </td></tr><tr><td> panema </td><td> 3;Ind;Sing </td><td> pani </td><td> - </td> <td> paneb </td></tr><tr><td> panema </td><td> Ind </td><td> pandi </td><td> - </td> <td> panda </td></tr><tr><td> panema </td><td> 1;Ind;Sing </td><td> panin </td><td> - </td> <td> panen </td></tr><tr><td> panema </td><td> 1;Ind;Plur </td><td> - </td> <td> - </td> <td> paneme </td></tr><tr><td> panema </td><td> 2;Imp;Sing </td><td> - </td> <td> - </td> <td> pane </td></tr><tr><td> panema </td><td> 2;Imp;Plur </td><td> - </td> <td> - </td> <td> pange </td></tr><tr><td> panema </td><td> 3;Cnd;Plur </td><td> - </td> <td> - </td> <td> paneksid </td></tr><tr><td> panema </td><td> Ill </td><td> - </td> <td> panema </td><td> - </td> </tr><tr><td> panema </td><td> 2;Ind;Plur </td><td> panite </td><td> - </td> <td> - </td> </tr><tr><td> panema </td><td> 2;Ind;Sing </td><td> panid </td><td> - </td> <td> paned </td></tr><tr><td> panema </td><td> Abe </td><td> - </td> <td> panemata </td><td> - </td> </tr><tr><td> panema </td><td> Cnd </td><td> - </td> <td> - </td> <td> paneks </td></tr><tr><td> panema </td><td> Ine </td><td> - </td> <td> panemas </td><td> - </td> </tr><tr><td> panema </td><td> 1;Cnd;Sing </td><td> - </td> <td> - </td> <td> paneksin </td></tr><tr><td> panema </td><td> Imp;Sing </td><td> - </td> <td> - </td> <td> pangu </td></tr><tr><td> käima </td><td> 3;Ind;Sing </td><td> käis </td><td> - </td> <td> käib </td></tr><tr><td> käima </td><td> Ill </td><td> - </td> <td> käima </td><td> - </td> </tr><tr><td> käima </td><td>  </td><td> käinud </td><td> käia </td><td> - </td> </tr><tr><td> käima </td><td> 2;Imp;Sing </td><td> - </td> <td> - </td> <td> käi </td></tr><tr><td> käima </td><td> 3;Ind;Plur </td><td> käisid </td><td> - </td> <td> käivad </td></tr><tr><td> käima </td><td> 2;Ind;Sing </td><td> käisid </td><td> - </td> <td> käid </td></tr><tr><td> käima </td><td> Ind </td><td> käinud </td><td> - </td> <td> käi </td></tr><tr><td> käima </td><td> 1;Ind;Plur </td><td> käisime </td><td> - </td> <td> käime </td></tr><tr><td> käima </td><td> 1;Ind;Sing </td><td> käisin </td><td> - </td> <td> käin </td></tr><tr><td> käima </td><td> Cnd </td><td> - </td> <td> - </td> <td> köidaks </td></tr><tr><td> käima </td><td> 2;Ind;Plur </td><td> käisite </td><td> - </td> <td> käite </td></tr><tr><td> käima </td><td> 3;Imp;Plur </td><td> - </td> <td> - </td> <td> käigu </td></tr><tr><td> käima </td><td> Ine </td><td> - </td> <td> käimas </td><td> - </td> </tr><tr><td> käima </td><td> 2;Imp;Plur </td><td> - </td> <td> - </td> <td> käige </td></tr><tr><td> kasutama </td><td>  </td><td> kasutatud </td><td> kasutada </td><td> - </td> </tr><tr><td> kasutama </td><td> 3;Ind;Plur </td><td> kasutasid </td><td> - </td> <td> kasutavad </td></tr><tr><td> kasutama </td><td> Ind </td><td> kasutati </td><td> - </td> <td> kasutatakse </td></tr><tr><td> kasutama </td><td> 3;Ind;Sing </td><td> kasutas </td><td> - </td> <td> kasutab </td></tr><tr><td> kasutama </td><td> Ill </td><td> - </td> <td> kasutama </td><td> - </td> </tr><tr><td> kasutama </td><td> Cnd </td><td> kasutanuks </td><td> - </td> <td> kasutaks </td></tr><tr><td> kasutama </td><td> 2;Imp;Sing </td><td> - </td> <td> - </td> <td> kasuta </td></tr><tr><td> kasutama </td><td> 2;Imp;Plur </td><td> - </td> <td> - </td> <td> kasutage </td></tr><tr><td> kasutama </td><td> 1;Ind;Plur </td><td> - </td> <td> - </td> <td> kasutame </td></tr><tr><td> kasutama </td><td> 1;Ind;Sing </td><td> - </td> <td> - </td> <td> kasutan </td></tr><tr><td> kasutama </td><td> Ela </td><td> - </td> <td> kasutamast </td><td> - </td> </tr><tr><td> kasutama </td><td> 2;Ind;Sing </td><td> - </td> <td> - </td> <td> kasutad </td></tr><tr><td> kasutama </td><td> Abe </td><td> - </td> <td> kasutamata </td><td> - </td> </tr><tr><td> jõudma </td><td>  </td><td> jõutud </td><td> jõudes </td><td> - </td> </tr><tr><td> jõudma </td><td> 3;Ind;Sing </td><td> jõudis </td><td> - </td> <td> jõuab </td></tr><tr><td> jõudma </td><td> 3;Ind;Plur </td><td> jõudsid </td><td> - </td> <td> jõuavad </td></tr><tr><td> jõudma </td><td> Ind </td><td> jõuti </td><td> - </td> <td> jõua </td></tr><tr><td> jõudma </td><td> Ill </td><td> - </td> <td> jõudma </td><td> - </td> </tr><tr><td> jõudma </td><td> Cnd </td><td> jõudnuks </td><td> - </td> <td> - </td> </tr><tr><td> jõudma </td><td> 2;Ind;Sing </td><td> jõudsid </td><td> - </td> <td> jõuad </td></tr><tr><td> jõudma </td><td> 1;Ind;Sing </td><td> jõudsin </td><td> - </td> <td> jõuan </td></tr><tr><td> jõudma </td><td> 1;Ind;Plur </td><td> jõudsime </td><td> - </td> <td> jõuame </td></tr><tr><td> jõudma </td><td> Ine </td><td> - </td> <td> jõudmas </td><td> - </td> </tr><tr><td> jõudma </td><td> Abe </td><td> - </td> <td> jõudmata </td><td> - </td> </tr><tr><td> jõudma </td><td> Tra </td><td> - </td> <td> jõudmaks </td><td> - </td> </tr><tr><td> vaatama </td><td> 3;Ind;Sing </td><td> vaatas </td><td> - </td> <td> vaatab </td></tr><tr><td> vaatama </td><td> Ill </td><td> - </td> <td> vaatama </td><td> - </td> </tr><tr><td> vaatama </td><td> 1;Ind;Sing </td><td> vaatasin </td><td> - </td> <td> vaatan </td></tr><tr><td> vaatama </td><td>  </td><td> vaadanud </td><td> vaadata </td><td> - </td> </tr><tr><td> vaatama </td><td> Abe </td><td> - </td> <td> vaatamata </td><td> - </td> </tr><tr><td> vaatama </td><td> Ind </td><td> vaadati </td><td> - </td> <td> vaadatakse </td></tr><tr><td> vaatama </td><td> 3;Ind;Plur </td><td> vaatasid </td><td> - </td> <td> vaatavad </td></tr><tr><td> vaatama </td><td> 1;Ind;Plur </td><td> vaatasime </td><td> - </td> <td> vaatame </td></tr><tr><td> vaatama </td><td> 2;Imp;Sing </td><td> - </td> <td> - </td> <td> vaata </td></tr><tr><td> vaatama </td><td> 2;Imp;Plur </td><td> - </td> <td> - </td> <td> vaadake </td></tr><tr><td> vaatama </td><td> 1;Cnd;Sing </td><td> - </td> <td> - </td> <td> vaataksin </td></tr><tr><td> vaatama </td><td> 2;Ind;Sing </td><td> - </td> <td> - </td> <td> vaatad </td></tr><tr><td> vaatama </td><td> Cnd </td><td> - </td> <td> - </td> <td> vaataks </td></tr><tr><td> vaatama </td><td> Ine </td><td> - </td> <td> vaatamas </td><td> - </td> </tr><tr><td> tooma </td><td>  </td><td> toonud </td><td> tuua </td><td> - </td> </tr><tr><td> tooma </td><td> 3;Ind;Sing </td><td> tõi </td><td> - </td> <td> toob </td></tr><tr><td> tooma </td><td> Ind </td><td> toodi </td><td> - </td> <td> tuuakse </td></tr><tr><td> tooma </td><td> 3;Ind;Plur </td><td> tõid </td><td> - </td> <td> toovad </td></tr><tr><td> tooma </td><td> Ill </td><td> - </td> <td> tooma </td><td> - </td> </tr><tr><td> tooma </td><td> 1;Ind;Plur </td><td> tõime </td><td> - </td> <td> toome </td></tr><tr><td> tooma </td><td> 1;Ind;Sing </td><td> tõin </td><td> - </td> <td> toon </td></tr><tr><td> tooma </td><td> Cnd </td><td> - </td> <td> - </td> <td> tooks </td></tr><tr><td> tooma </td><td> 2;Ind;Sing </td><td> tõid </td><td> - </td> <td> - </td> </tr><tr><td> tooma </td><td> 2;Imp;Plur </td><td> - </td> <td> - </td> <td> tooge </td></tr><tr><td> tooma </td><td> 2;Imp;Sing </td><td> - </td> <td> - </td> <td> too </td></tr><tr><td> arvama </td><td> 1;Ind;Sing </td><td> arvasin </td><td> - </td> <td> arvan </td></tr><tr><td> arvama </td><td>  </td><td> arvatud </td><td> arvata </td><td> - </td> </tr><tr><td> arvama </td><td> Ind </td><td> arvanud </td><td> - </td> <td> arvatakse </td></tr><tr><td> arvama </td><td> 3;Ind;Plur </td><td> arvasid </td><td> - </td> <td> arvavad </td></tr><tr><td> arvama </td><td> 2;Imp;Plur </td><td> - </td> <td> - </td> <td> arvake </td></tr><tr><td> arvama </td><td> 1;Ind;Plur </td><td> arvasime </td><td> - </td> <td> arvame </td></tr><tr><td> arvama </td><td> 2;Ind;Plur </td><td> - </td> <td> - </td> <td> ar-va-te </td></tr><tr><td> arvama </td><td> 3;Ind;Sing </td><td> arvas </td><td> - </td> <td> arvab </td></tr><tr><td> arvama </td><td> 2;Ind;Sing </td><td> - </td> <td> - </td> <td> arvad </td></tr><tr><td> arvama </td><td> Ill </td><td> - </td> <td> arvama </td><td> - </td> </tr><tr><td> arvama </td><td> 3;Cnd;Plur </td><td> - </td> <td> - </td> <td> arvaksid </td></tr><tr><td> suutma </td><td> Ind </td><td> suutnud </td><td> - </td> <td> suuda </td></tr><tr><td> suutma </td><td> 3;Ind;Plur </td><td> suutsid </td><td> - </td> <td> suudavad </td></tr><tr><td> suutma </td><td> 3;Ind;Sing </td><td> suutis </td><td> - </td> <td> suudab </td></tr><tr><td> suutma </td><td> Cnd </td><td> suutnuks </td><td> - </td> <td> suudaks </td></tr><tr><td> suutma </td><td>  </td><td> suutnud </td><td> suuta </td><td> - </td> </tr><tr><td> suutma </td><td> 1;Ind;Plur </td><td> suutsime </td><td> - </td> <td> suudame </td></tr><tr><td> suutma </td><td> 1;Ind;Sing </td><td> suutsin </td><td> - </td> <td> suudan </td></tr><tr><td> suutma </td><td> 2;Ind;Sing </td><td> - </td> <td> - </td> <td> suudad </td></tr><tr><td> suutma </td><td> 2;Ind;Plur </td><td> - </td> <td> - </td> <td> suudate </td></tr><tr><td> suutma </td><td> 3;Cnd;Plur </td><td> - </td> <td> - </td> <td> suudaksid </td></tr><tr><td> suutma </td><td> Ill </td><td> - </td> <td> suutma </td><td> - </td> </tr><tr><td> suutma </td><td> 1;Cnd;Plur </td><td> - </td> <td> - </td> <td> suudaksime </td></tr><tr><td> suutma </td><td> Abe </td><td> - </td> <td> suutmata </td><td> - </td> </tr><tr><td> näitama </td><td> 3;Ind;Sing </td><td> näitas </td><td> - </td> <td> näitab </td></tr><tr><td> näitama </td><td> 3;Ind;Plur </td><td> näitasid </td><td> - </td> <td> näitavad </td></tr><tr><td> näitama </td><td>  </td><td> näidatud </td><td> näidata </td><td> - </td> </tr><tr><td> näitama </td><td> Ind </td><td> näidati </td><td> - </td> <td> näita </td></tr><tr><td> näitama </td><td> Ine </td><td> - </td> <td> näitamas </td><td> - </td> </tr><tr><td> näitama </td><td> Ill </td><td> - </td> <td> näitama </td><td> - </td> </tr><tr><td> näitama </td><td> Tra </td><td> - </td> <td> näitamaks </td><td> - </td> </tr><tr><td> näitama </td><td> 2;Imp;Plur </td><td> - </td> <td> - </td> <td> näidake </td></tr><tr><td> näitama </td><td> Cnd </td><td> näidanuks </td><td> - </td> <td> - </td> </tr><tr><td> näitama </td><td> 1;Ind;Plur </td><td> - </td> <td> - </td> <td> näitame </td></tr><tr><td> näitama </td><td> Abe </td><td> - </td> <td> näitamata </td><td> - </td> </tr><tr><td> näitama </td><td> 3;Cnd;Plur </td><td> - </td> <td> - </td> <td> näitaksid </td></tr><tr><td> tundma </td><td> Ill </td><td> - </td> <td> tundma </td><td> - </td> </tr><tr><td> tundma </td><td> 3;Ind;Sing </td><td> tundis </td><td> - </td> <td> tunneb </td></tr><tr><td> tundma </td><td>  </td><td> tundnud </td><td> tunda </td><td> - </td> </tr><tr><td> tundma </td><td> 1;Ind;Sing </td><td> tundsin </td><td> - </td> <td> tunnen </td></tr><tr><td> tundma </td><td> Ind </td><td> tundnud </td><td> - </td> <td> tunne </td></tr><tr><td> tundma </td><td> 3;Cnd;Plur </td><td> - </td> <td> - </td> <td> tunneksid </td></tr><tr><td> tundma </td><td> 3;Ind;Plur </td><td> tundsid </td><td> - </td> <td> tunnevad </td></tr><tr><td> tundma </td><td> 2;Ind;Plur </td><td> tundsite </td><td> - </td> <td> tunnete </td></tr><tr><td> tundma </td><td> 2;Ind;Sing </td><td> tundsid </td><td> - </td> <td> tunned </td></tr><tr><td> tundma </td><td> Abe </td><td> - </td> <td> tundmata </td><td> - </td> </tr><tr><td> tundma </td><td> Cnd </td><td> - </td> <td> - </td> <td> tunneks </td></tr><tr><td> tundma </td><td> 2;Imp;Plur </td><td> - </td> <td> - </td> <td> tundke </td></tr><tr><td> tundma </td><td> Qot </td><td> - </td> <td> - </td> <td> tundvat </td></tr><tr><td> tundma </td><td> 1;Ind;Plur </td><td> - </td> <td> - </td> <td> tunneme </td></tr><tr><td> tundma </td><td> 1;Imp;Plur </td><td> - </td> <td> - </td> <td> tundkem </td></tr><tr><td> muutuma </td><td> 3;Ind;Sing </td><td> muutus </td><td> - </td> <td> muutub </td></tr><tr><td> muutuma </td><td> Ind </td><td> muutunud </td><td> - </td> <td> muutu </td></tr><tr><td> muutuma </td><td> 3;Ind;Plur </td><td> muutusid </td><td> - </td> <td> muutuvad </td></tr><tr><td> muutuma </td><td> Qot </td><td> - </td> <td> - </td> <td> muutuvat </td></tr><tr><td> muutuma </td><td>  </td><td> muutunud </td><td> muutuda </td><td> - </td> </tr><tr><td> muutuma </td><td> Cnd </td><td> - </td> <td> - </td> <td> muutuks </td></tr><tr><td> muutuma </td><td> Ill </td><td> - </td> <td> muutuma </td><td> - </td> </tr><tr><td> muutuma </td><td> 1;Ind;Plur </td><td> muutusime </td><td> - </td> <td> - </td> </tr><tr><td> muutuma </td><td> Ine </td><td> - </td> <td> muutumas </td><td> - </td> </tr><tr><td> muutuma </td><td> 1;Ind;Sing </td><td> muutusin </td><td> - </td> <td> muutun </td></tr><tr><td> mõtlema </td><td> Ill </td><td> - </td> <td> mõtlema </td><td> - </td> </tr><tr><td> mõtlema </td><td> 3;Ind;Sing </td><td> mõtles </td><td> - </td> <td> mõtleb </td></tr><tr><td> mõtlema </td><td> 1;Ind;Sing </td><td> mõtlesin </td><td> - </td> <td> mõtlen </td></tr><tr><td> mõtlema </td><td> 2;Imp;Plur </td><td> - </td> <td> - </td> <td> mõelge </td></tr><tr><td> mõtlema </td><td>  </td><td> mõeldud </td><td> mõelda </td><td> - </td> </tr><tr><td> mõtlema </td><td> Ind </td><td> mõtelnud </td><td> - </td> <td> mõtle </td></tr><tr><td> mõtlema </td><td> 1;Ind;Plur </td><td> mõtlesime </td><td> - </td> <td> mõtleme </td></tr><tr><td> mõtlema </td><td> Abe </td><td> - </td> <td> mõtlemata </td><td> - </td> </tr><tr><td> mõtlema </td><td> 3;Ind;Plur </td><td> mõtlesid </td><td> - </td> <td> mõtlevad </td></tr><tr><td> mõtlema </td><td> 2;Imp;Sing </td><td> - </td> <td> - </td> <td> mõtle </td></tr><tr><td> mõtlema </td><td> 2;Ind;Plur </td><td> - </td> <td> - </td> <td> mõtlete </td></tr><tr><td> mõtlema </td><td> Cnd </td><td> - </td> <td> - </td> <td> mõtleks </td></tr><tr><td> mõtlema </td><td> 2;Ind;Sing </td><td> - </td> <td> - </td> <td> mõtled </td></tr><tr><td> mõtlema </td><td> 1;Imp;Plur </td><td> - </td> <td> - </td> <td> mõelgem </td></tr><tr><td> toimuma </td><td>  </td><td> toimunud </td><td> toimuda </td><td> - </td> </tr><tr><td> toimuma </td><td> 3;Ind;Sing </td><td> toimus </td><td> - </td> <td> toimub </td></tr><tr><td> toimuma </td><td> Cnd </td><td> - </td> <td> - </td> <td> toimuks </td></tr><tr><td> toimuma </td><td> 3;Ind;Plur </td><td> toimusid </td><td> - </td> <td> toimuvad </td></tr><tr><td> toimuma </td><td> Ind </td><td> toimunud </td><td> - </td> <td> toimu </td></tr><tr><td> toimuma </td><td> Ill </td><td> - </td> <td> toimuma </td><td> - </td> </tr><tr><td> toimuma </td><td> Ine </td><td> - </td> <td> toimumas </td><td> - </td> </tr><tr><td> toimuma </td><td> 3;Cnd;Plur </td><td> - </td> <td> - </td> <td> toimuksid </td></tr><tr><td> elama </td><td> Ill </td><td> - </td> <td> elama </td><td> - </td> </tr><tr><td> elama </td><td>  </td><td> elanud </td><td> elada </td><td> - </td> </tr><tr><td> elama </td><td> 3;Ind;Sing </td><td> elas </td><td> - </td> <td> elab </td></tr><tr><td> elama </td><td> 2;Imp;Plur </td><td> - </td> <td> - </td> <td> elage </td></tr><tr><td> elama </td><td> 3;Ind;Plur </td><td> elasid </td><td> - </td> <td> elavad </td></tr><tr><td> elama </td><td> 1;Ind;Sing </td><td> - </td> <td> - </td> <td> elan </td></tr><tr><td> elama </td><td> Ind </td><td> elanud </td><td> - </td> <td> ela </td></tr><tr><td> elama </td><td> 1;Ind;Plur </td><td> - </td> <td> - </td> <td> elame </td></tr><tr><td> elama </td><td> 2;Ind;Sing </td><td> - </td> <td> - </td> <td> elad </td></tr><tr><td> elama </td><td> Ine </td><td> - </td> <td> elamas </td><td> - </td> </tr><tr><td> elama </td><td> 2;Ind;Plur </td><td> - </td> <td> - </td> <td> elate </td></tr><tr><td> elama </td><td> Qot </td><td> - </td> <td> - </td> <td> elavat </td></tr><tr><td> elama </td><td> 3;Imp;Plur </td><td> - </td> <td> - </td> <td> elagu </td></tr></table>

<!-- support for embedded visualizations -->
<script type="text/javascript">
    var root = 'https://universaldependencies.org/'; // filled in by jekyll
    head.js(
        // External libraries
        root + 'lib/ext/jquery.min.js',
        root + 'lib/ext/jquery.svg.min.js',
        root + 'lib/ext/jquery.svgdom.min.js',
        root + 'lib/ext/jquery.timeago.js',
        root + 'lib/ext/jquery-ui.min.js',
        root + 'lib/ext/waypoints.min.js',
        root + 'lib/ext/jquery.address.min.js',

        // brat helper modules
        root + 'lib/brat/configuration.js',
        root + 'lib/brat/util.js',
        root + 'lib/brat/annotation_log.js',
        root + 'lib/ext/webfont.js',
        // brat modules
        root + 'lib/brat/dispatcher.js',
        root + 'lib/brat/url_monitor.js',
        root + 'lib/brat/visualizer.js',

        // embedding configuration
        root + 'lib/local/config.js',
        // project-specific collection data
        root + 'lib/local/collections.js',

        // Annodoc
        root + 'lib/annodoc/annodoc.js',

        // NOTE: non-local libraries
        'https://spyysalo.github.io/conllu.js/conllu.js'
    );

    var webFontURLs = [
//        root + 'static/fonts/Astloch-Bold.ttf',
        root + 'static/fonts/PT_Sans-Caption-Web-Regular.ttf',
        root + 'static/fonts/Liberation_Sans-Regular.ttf'
    ];

    var setupAccordions = function() {
	// preserve state in URL hash, following in part
	// http://www.boduch.ca/2011/05/remembering-jquery-ui-accordion.html

        // Make subaccordions first, make them active to get height, and then close later
        $(".jquery-ui-subaccordion-closed").accordion({collapsible: true, disabled:false, active:0});

	var accordionChange = function(event, ui) {
	    var context = ui.newHeader ? ui.newHeader.context : null;
	    if (context) {
		var languageCode = context.getAttribute('data-lc');
		if (languageCode !== null) {
		    window.location.hash = languageCode;
		}
	    }
	}
        // jQuery UI "accordion" element initialization
	$(".jquery-ui-accordion").accordion({
	    collapsible: true,
	    active: false,
	    change: accordionChange
	});
	if ($(".jquery-ui-accordion").length) {
	    var matches = window.location.hash.match(/^\#(.*)$/);
	    console.log(matches);
	    if (matches !== null) {
		var languageCode = matches[1];
		var tab = $('[data-lc="'+languageCode+'"]');
		// the following will only work after accordion is initialized
		var index = $('.jquery-ui-accordion div.ui-accordion-header').index(tab);
		if (index !== -1) {
		    $(".jquery-ui-accordion").accordion({ active: index });
		}
	    }
	}
        //now reclose these accordions
        $(".jquery-ui-subaccordion-closed").accordion("option","active",false);
    };

    var setupTimeago = function() {
        jQuery("time.timeago").timeago();
    };

    var setupTabs = function() {
        // standard jQuery UI "tabs" element initialization
        $(".jquery-ui-tabs").tabs({ heightStyle: "auto" });

        // use jQuery address to preserve tab state
        // (see https://github.com/UniversalDependencies/docs/issues/65,
        // http://stackoverflow.com/a/3330919)
        if ($(".jquery-ui-tabs").length > 0) {
            $.address.change(function(event){
	        $(".jquery-ui-tabs").tabs("select", window.location.hash)
	    });
	    $(".jquery-ui-tabs").bind("tabsselect", function(event, ui) { 
	        window.location.hash = ui.tab.hash;
	    });
        }
    };

    head.ready(function() {
        // set up UI tabs on page
        setupTabs();
        setupAccordions();
        setupTimeago();

        // mark current collection (filled in by Jekyll)
        Collections.listing['_current'] = 'no';

	// perform all embedding and support functions
	Annodoc.activate(Config.bratCollData, Collections.listing);
    });
</script>

      <div id="footer">
	  <p class="footer-text">
	    Site powered by <a href="http://spyysalo.github.io/annodoc" style="color:gray">Annodoc</a> and <a href="http://brat.nlplab.org/" style="color:gray">brat</a> with the help of and many thanks to <a href="http://universaldependencies.org/introduction.html#contributors" style="color:gray">Universal Dependencies contributors</a>.</p>
      </div>
    </div>
  </body>
</html>